# 其他流动资产处置是否属于非经常性进项损益？

提问人：blackhatleo 时间：2018-01-25 19:04:02
请教各位前辈，其他流动资产处置是否属于非经常性进项损益？

回答人：chenyiwei
结合具体情况分析，区分这是否属于正常业务的一部分，是否按常规流程完成处置、是否偶发性、金额是否重大等。